Inventaris van het archief van prof. mr. P.S. Gerbrandy [levensjaren 1885-1961], 1900-1961
Nationaal Archief, Den Haag
- Stukken uit de jaren nà 1945., D
  - A.R. PARTIJ EN AMBON.
    - Briefwisseling met het Centraal Comité en met anderen inzake de houding van de A.R. Partij ten aanzien van de kwestie Ambon, mei 1953 - mei 1957.; 160; 1 omslag.
    - "Ambon en de Anti-Revolutionaire Partij", tekst van zijn brochure met bijbehorende briefwisseling, april 1955 - augustus 1959.; 161; 1 omslag.
    - Stukken betreffende de positie van de Republiek der Zuid-Molukken, oktober 1950 - april 1957.; 162; 1 omslag.
    - Brief van prof. Gerbrandy dat hij zich niet meer voor de Tweede Kamer beschikbaar stelt, met bijlagen., 31 december 1958.; 163; 4 stukken.
    - Stukken betrekking hebbende op zijn benoeming tot erelid van het Centraal Comité van de A.R. Partij in het partijconvent van, 31 oktober 1959.; 164; 1 omslag.
    - Teksten van zijn redevoeringen voor A.R.-vergaderingen, met bijlagen., december 1953 - december 1956.; 165; 1 pak.
    - Notulen van de programcommissie II en teksten van redevoeringen van prof. Zijlstra, dr. Berghuis en drs. Hazenbosch, gestencild., april - juni 1953, oktober 1957.; 166; 1 omslag.
    - Statistische analyse van de A.R. Partij, gestencild., oktober 1951.; 167; 1 deel.
    - Brochures, referaten en weekbladen met politieke beschouwingen., 1946 - 1952.; 168; 1 pak.
    - Briefwisseling met de vertegenwoordigers van de republiek der Zuid-Molukken en met de stichting "Door de eeuwen trouw", met bijlagen., september 1953 - november 1957.; 169; 1 omslag.
    - Brochures, stencils, e.d. betreffende de republiek der Zuid-Molukken, 1950 - 1958.; 170; 1 omslag.
    - Memorandum betreffende Nieuw-Guinea en de Republiek der Zuid-Molukken en request inzake een op te richten landontginningsstichting "Nieuw-Holland", gestencild en getypt, 1950, 1957 en z.d.; 171; 3 katernen.
    - Brieven en rapporten over steunverlening aan kapitein R.P.P. Westerling en over de machtsstrijd op Java, januari 1950 - mei 1951.; 172; 1 omslag.
    - Briefwisseling als voorzitter van het Jungslägerfonds, februari 1956 - februari 1957.; 173; 1 pak.
    - Perscommentaren op het proces Jungsläger en tekst van de rede van prof. Gerbrandy ter herdenking van Leon Jungsläger, maart - mei 1956.; 174; 1 pak.
    - "Searchlight on Indonesia" door D. Dumitro, gestencilde studie, 31 december 1959.; 175; 1 katern.
  - EUROPESE EENHEID, Ds. HASPER, APARTHEID EN DIVERSEN.
    - Brief van Evert A. Vermeer over de Europese integratie, met diens antwoord., 10 augustus, 8 oktober 1953.; 176; 2 katernen.
    - Brieven en nota's van dr. ir. M.D. Dijt te Haarlem over de europese economische eenheid, met bijlagen en antwoordbrieven, februari 1954 - augustus 1958.; 177; 1 pak.
    - Briefwisseling met F.J. Paans, adviseur van het Twentsche Kolensyndicaat over de europese kolenmarkt, met bijlagen, april 1955 - februari 1960.; 178; 1 omslag.
    - Tekst van zijn rede "Topconferenties en staatkundig beleid in Nederland" en briefwisseling, november 1959 - oktober 1960.; 179; 1 omslag.
    - Briefwisseling met en over ds. Hasper en nota's, opgemaakt en ontvangen als lid van de verzoeningscommissie Gerbrandy, mei 1957 - april 1960.; 180; 1 pka.
    - Brochures en nota's betreffende de kwestie Hasper, april 1953 - juli 1960.; 181; 1 pak.
    - Nota over de voorgenomen wijziging van de statuten van het Studentecorps van de Vrije Universiteit, met brieven, december 1959, januari 1960.; 182; 1 omslag.
    - Brief van mr. C.M. Wimmers over de universiteit te Potchefstroom, Zuid-Afrika, met bijlage, 6 november 1953.; 183; 2 stukken.
    - Brieven van en aan prof. dr. S.P. Engelbrecht te Pretoria over de apartheidspolitiek, met bijlagen, oktober - november 1960.; 184; 1 pak.
    - Tekst van zijn rede bij de onthulling van het standbeeld van Th.M.Th. van Welderen baron Rengers, met bilagen o.m. betreffende J.P. Wiersma's biografie van Rengers, mei - oktober 1955.; 185; 1 omslag.
    - Tekst van zijn rede bij het 75-jarige bestaan van de christelijke school te Gauw, Friesland, met bijlagen., 4 oktober 1955.; 186; 1 omslag.
    - Tekst van zijn toespraak bij de crematie van prof. B. van der Pol, met bijlagen, december 1959.; 187; 1 omslag.
    - Manuscript-studie "Onpartijdigheid in de politiek", februari 1960.; 188; 1 omslag.